臺灣橋頭地方法院民事裁定
111年度岡簡聲字第6號
聲  請  人  林郭秀敏
相  對  人  蔣慧玲  
上列當事人間聲請停止執行事件，本院裁定如下：
    主    文
聲請駁回。
    理  由
一、聲請意旨略以：兩造間因本院110 年度司執字第15865 號強
    制執行事件（下稱系爭執行事件），業經聲請人另行具狀提
    起債務人異議之訴在案，爰聲請准予停止執行等語。
二、按有回復原狀之聲請，或提起再審之訴或異議之訴，或對於
    和解為繼續審判之請求，或提起宣告調解無效之訴、撤銷調
    解之訴，或對於許可強制執行之裁定提起抗告時，法院因必
    要情形或依聲請定相當並確實之擔保，得為停止強制執行之
    裁定，固為強制執行法第18條第2 項所明定。惟同條第1 項
    規定強制執行程序開始後，除法律另有規定外，不停止執行
    ，明示以不停止執行為原則，同條第2 項例外規定得停止執
    行，係因回復原狀等訴訟，如果勝訴確定，債務人或第三人
    之物已遭執行無法回復，為避免債務人或第三人發生難以回
    復之損害，必於認有必要時，始得裁定停止執行。如無停止
    執行必要，僅因債務人或第三人憑一己之意思，即可達到停
    止執行之目的，不僅與該條所定原則上不停止執行之立法意
    旨有違，且無法防止債務人或第三人濫行訴訟以拖延執行，
    致害及債權人權益。故受訴法院准債務人或第三人提供擔保
    停止執行，須於裁定中表明有如何停止執行之必要性，始得
    謂當。而有無停止執行必要，更應審究提起回復原狀或異議
    之訴等訴訟之債務人或第三人之權利是否可能因繼續執行而
    受損害以為斷。倘債務人或第三人所提訴訟為不合法、當事
    人不適格、顯無理由，或繼續執行仍無害債務人或第三人之
    權利者，均難認有停止執行之必要。是以，縱然聲請人已提
    起債務人異議之訴，仍須審查其必要性，始得裁定停止執行
    。
三、經查，相對人執本院109 年度簡上字第130號分割共有物民
    事確定判決（下稱系爭確定判決）為執行名義，請求變賣兩
    造及其他共有人所共有之土地，並將拍賣所得價金扣除必要
    費用後按比例分配與各共有人，於系爭執行事件進行中，聲
    請人已向相對人提起債務人異議之訴，由本院以111 年度岡
    簡字第133號（下稱系爭異議之訴）審理中，且系爭執行事
    件之程序尚未終結等情，固經本院依職權調取系爭執行事件
    卷宗核閱屬實。惟查，聲請人提起系爭異議之訴，係主張本
    件系爭判決之被告張献忠業已於110年3月19日死亡，系爭判
    決已無效力，是請求撤銷系爭執行事件等語（見起訴狀）；
    另又以書狀補充：第一審應坳其他老人要賣地給相對人。第
    二審準備程序法官將分割圖及偷劃兩筆給兩個老人。另判決
    書未載明林英質的持份有誤。核該聲請人提起系爭異議之訴
    所憑理由及事證，自形式上觀察，並非執行名義成立後，所
    生足以消滅或妨礙債權人請求之事由，顯與強制執行法第14
    條第1 項所定提起債務人異議之訴之法定要件不符。另聲請
    人以書狀補充部分之事由，經本院調閱各該卷宗核閱後，難
    認聲請人所指摘事由有何可採之處，且亦非強制執行法第18
    條第2 項所明定之停止執行事由，本院綜衡上開各情，認並
    無停止系爭執行事件之必要，從而，本件聲請，於法不合，
    應予駁回。爰為裁定如主文。
中　　華　　民　　國　　111 　年　　4 　　月　　8 　　日
                  岡山簡易庭庭  法    官  林揚奇  
以上正本係照原本作成。
如不服本裁定應於送達後10日內向本庭提出抗告狀，並繳納抗告
費新臺幣1,000元。 
中　　華　　民　　國　　111 　年　　4 　　月　　8 　　日
                                 書 記 官  陳麗如